【裁判字號】    92,訴,326
【裁判日期】    920404
【裁判案由】    毒品危害防制條例
【裁判全文】
臺灣高雄地方法院刑事判決                          九十二年度訴字第三二六號
    公  訴  人  臺灣高雄地方法院檢察署檢察官
    被      告  甲○○
右列被告因違反毒品危害防制條例案件，經檢察官提起公訴（九十二年度毒偵字第三
五八號），本院判決如左：
    主  文
甲○○施用第一級毒品，處有期徒刑捌月。
    事  實
一、甲○○前因施用第二級毒品安非他命案件，經臺灣高雄地方法院檢察署檢察官聲
    請本院於民國八十九年六月十六日以八十九年毒聲字第四六二七號裁定送勒戒處
    所觀察、勒戒後，認無繼續施用毒品之傾向，經檢察官於八十九年十月二日日以
    八十九年度毒偵緝字第四五四號為不起訴處分確定（一犯）。後於八十九年十一
    月間，又因犯施用第二級毒品案件，再經檢察官聲請本院於八十九年十一月二十
    九日以八十九度毒聲字第九三六三號裁定送觀察、勒戒後，認有繼續施用毒品之
    傾向，由檢察官聲請本院於八十九年十二月二十二日以八十九年度毒聲字第九九
    六一號裁定令入戒治所施以強制戒治，並就當次犯行聲請以簡易判決處刑，業經
    本院鳳山簡庭於九十年一月十七日以九十年度鳳簡字第六○號判決就其所犯施用
    第二級毒品犯行，科處有期徒刑三月確定（二犯）。詎其於二犯施用毒品犯行經
    前揭判決科處徒刑確定後，猶仍不知戒絕毒品，明知海洛因業經公告列為毒品危
    害防制條例第二條第二項第一款之第一級毒品，不得非法持有、施用，竟又基於
    施用第一級毒品海洛因之犯意，自九十一年十一月二十一日晚上八時二十分許起
    回溯二十四小時內之某時，在不詳地點施用第一級毒品海洛因一次，嗣於九十一
    年十一月二十一日晚上六時五十分許，在高雄縣鳳山市○○○街一三○號查獲。
二、案經高雄縣警察局鳳山分局移送臺灣高雄地方法院檢察署檢察官偵查起訴。
    理  由
一、訊之被告甲○○矢口否認有何施用第一級毒品海洛因之犯行，辯稱：伊未施用海
    洛因云云。惟查，被告為警查獲時，經警採取其尿液送請高雄縣政府衛生局以免
    疫學分析法及毒物層析法檢驗結果，呈嗎啡陽性反應，有該局九十一年十二月十
    八日煙毒尿液檢驗成績書一紙附卷可按，而海洛因施用入人體後水解還原成嗎啡
    ，再循嗎啡之代謝方式排出體外，已據行政院衛生署藥物食品檢驗局（73）藥檢
    壹字第０三０二二一號函敘明綦詳，是被告於採尿液時起回溯二十四小時內某時
    ，確有施用第一級毒品海洛因堪以認定，前開所辯，顯係事後卸責之詞不足採取
    ，其施用第一級毒品之犯行，堪以認定。再查，被告前因施用第二級毒品安非他
    命案件，經檢察官聲請本院於八十九年六月十六日以八十九年毒聲字第四六二七
    號裁定送勒戒處所觀察、勒戒後，認無繼續施用毒品之傾向，經檢察官於八十九
    年十月二日日以八十九年度毒偵緝字第四五四號為不起訴處分確定（一犯），後
    於八十九年十一月間，又因犯施用第二級毒品案件，再經檢察官聲請本院於八十
    九年十一月二十九日以八十九度毒聲字第九三六三號裁定送觀察、勒戒後，認有
    繼續施用毒品之傾向，由檢察官聲請本院於八十九年十二月二十二日以八十九年
    度毒聲字第九九六一號裁定令入戒治所施以強制戒治，並就當次犯行聲請以簡易
    判決處刑，業經本院鳳山簡庭於九十年一月十七日以九十年度鳳簡字第六○號判
    決就其所犯施用第二級毒品犯行，科處有期徒刑三月確定（二犯）等事實，有該
    不起訴處分書及本院被告院內索引卡紀錄表、臺灣高等法院被告全國前案紀錄表
    、臺灣高雄地方法院檢察署刑案資料查註紀錄表各一份在卷可稽，被告於觀察勒
    戒、強制戒治期滿經檢察官不起訴處分後，五年內三犯施用第一級毒品犯行，事
    證明確，應依法予以論罪科刑。
二、查海洛因、安非他命分係毒品危害防制條例第二條第二項所稱之第一、二級毒品
    ，均不得持有、施用。次按犯毒品危害防制條例第十條施用第一級、第二級毒品
    之罪者，檢察官應先將被告送勒戒處所觀察、勒戒，經觀察、勒戒後，認無繼續
    施用毒品傾向者，應由檢察官為不起訴處分。依此為不起訴處分後，五年內再犯
    第十條之罪，經觀察、勒戒後，認有繼續施用毒品之傾向或三犯以上者，則不適
    用前開不起訴處分之規定，而應依一般刑事訴訟程序處理；此觀諸毒品危害防制
    條例第二十條第一項、第二項前段、第三項前段規定自明。被告前既已因施用毒
    品案件，二次經送勒戒處所觀察、勒戒後，第一次認無繼續施用毒品傾向，而為
    不起訴處分，第二次認有繼續施用毒品傾向，經檢察官起訴，復經本院判處徒刑
    確定後，再犯本件施用毒品犯行，核屬前揭規定所稱之「三犯」，依上開規定，
    應依一般刑事訴訟程序予以起訴論罪科刑，故核被告所為，分係犯毒品危害防制
    條例第十條第一項之施用第一級毒品罪，至被告持有第一級毒品後進而施用，其
    持有之低度行為應被施用之高度行為所吸收，故均不另論其持有毒品罪。審酌被
    告於毒品危害防制條例施行後復因施用毒品，經勒戒、觀察及強制戒治，由檢察
    官為不起訴處分確定後，仍未戒絕毒品，再犯相同之罪，顯見其無戒毒悔改之意
    ，有再入監矯治必要，並念其施用毒品乃自戕一己之身體健康，尚未害及他人，
    且其犯後已坦承犯行，態度良好等一切情狀，量處如主文所示之刑。
據上論斷，應依刑事訴訟法第二百九十九條第一項前段，毒品危害防制條例第十條第
一項、第二十三條第二項，判決如主文。
本案經檢察官劉河山到庭執行職務。
中      華      民      國    九十二    年      四      月      四      日
                                  臺灣高雄地方法院刑事庭
                                      法  官    涂裕洪
右正本證明與原本無異。
如不服本判決，應於判決送達後十日內，向本院提出上訴狀。
                                      書記官    賴佳慧
中    華    民    國      九十二     年      四     月  八      日
附錄本判決論罪法條：
毒品危害防制條例第十條第一項：
  施用第一級毒品者，處六月以上五年以下有期徒刑。


司法院資訊處製作；財團法人民間司法改革基金會備份。
